【裁判字號】    95,台非,62
【裁判日期】    950324
【裁判案由】    竊盜
【裁判全文】
最高法院刑事判決                九十五年度台非字第六二號
    上  訴  人  最高法院檢察署檢察總長
    被      告  甲○○
                        號4樓（現於台灣桃園監獄執行中）
上列上訴人因被告竊盜案件，對於台灣高等法院中華民國九十四
年十二月九日第二審確定判決（九十四年度上易字第一六八一號
；起訴案號：台灣板橋地方法院檢察署九十四年度偵字第四二九
一號），認為違法，提起非常上訴，本院判決如下：
    主  文
原判決撤銷，由台灣高等法院依判決前之程序更為審判。
    理  由
非常上訴理由稱：「一按除有特別規定外，被告未於審判期日到
庭而逕行審判者，其判決當然違背法令。又第二審法院須被告經
合法傳喚無正當理由不到庭時，始得不待其陳述逕行判決，此觀
之刑事訴訟法第三百七十九條第六款、第三百七十一條規定自明
。二經查被告甲○○固於民國九十四年十一月一日因寄存送達收
受原審九十四年十一月二十五日上午十時二十分之審判期日傳票
，但被告於同年十一月二十二日，另因竊盜案入監羈押於台灣桃
園看守所，至同年十二月二十六日仍在監羈押中，有台灣高等法
院檢察署查詢表及法務部全國檢察官線上查詢刑案人犯在監所最
新資料報表在卷可稽。是被告之不到庭並非無正當理由，原審竟
認被告經合法傳喚，無正當理由不到庭，而不待其陳述逕行判決
。其所踐行之訴訟程序，顯係違背法令。三案經確定且對被告不
利，爰依刑事訴訟法第四百四十一條、第四百四十三條提起非常
上訴，以資糾正。」等語。
本院按除有特別規定外，被告未於審判期日到庭而逕行審判者，
其判決當然違背法令；又第二審於被告經合法傳喚，無正當之理
由不到庭者，得不待其陳述，逕行判決，刑事訴訟法第三百七十
九條第六款、第三百七十一條定有明文。查被告甲○○因竊盜案
件，經台灣板橋地方法院以九十四年度易字第四六四號刑事判決
，判處有期徒刑一年二月。被告不服提起上訴，經台灣高等法院
以九十四年度上易字第一六八一號案件審理。原審九十四年十一
月二十五日上午十時二十分審理期日之傳票，固於同年十一月一
日寄存送達於被告之住所地台北縣三重市○○○路一九０巷四七
號三樓之警察機關即台北縣政府警察局三重分局三重派出所。惟
被告於審理期日前，已因案自九十四年十一月二十二日起羈押在
台灣桃園看守所，有原審法院出入監簡列表及法務部全國檢察官
線上查詢刑案人犯在監所最新資料表在卷可稽。是被告於原審之
審理期日不到庭，並非無正當理由。原審於前揭審判期日以被告
經合法傳喚，無正當之理由不到庭，而不待其陳述，逕行判決。
揆諸首揭說明，原判決自屬違背法令。案經確定，且於被告不利
，非常上訴意旨執以指摘，洵有理由。為維持被告之審級利益，
應由本院將原判決撤銷，由原審法院依判決前之程序更為審判，
期臻適法。
據上論結，應依刑事訴訟法第四百四十七條第二項前段，判決如
主文。
中    華    民    國  九十五  年    三    月  二十四  日
                      最高法院刑事第十庭
                          審判長法官  洪  清  江
                                法官  石  木  欽
                                法官  李  伯  道
                                法官  林  勤  純
                                法官  陳  晴  教
      本件正本證明與原本無異
                                      書  記  官
中    華    民    國  九十五  年    三    月   三十   日
                                                      ｖ


司法院資訊處製作；財團法人民間司法改革基金會備份。
